【裁判字號】    99,非抗,431
【裁判日期】    990930
【裁判案由】    本票裁定抗告
【裁判全文】
臺灣高等法院臺中分院民事裁定         99年度非抗字第431號
再  抗告人  丙○○
            乙○○
            甲○○
相  對  人  張淑女
上列再抗告人因與相對人間本票強制執行事件，對於中華民國99
年9月7日台灣彰化地方法院裁定（99年度抗字第43號）提起再抗
告，本院裁定如下：
    主  文
再抗告駁回。
再抗告程序費用新臺幣壹仟元由再抗告人負擔。
    理  由
一、原審法院裁定以：相對人主張伊執有再抗告人為共同發票人
    ，如原裁定所示之本票2紙，並免除作成拒絕證書，詎屆期
    提示未獲付款，依票據法第123條聲請裁定許可強制執行等
    情，已據提出相符之本票2紙為證，原裁定予以准許，即無
    不合。抗告意旨以本件債權人（即相對人）聲請債務人（即
    再抗告人）等人支付金額，（再抗告人）聲明異議等語，所
    稱即使有理、屬實，亦係實體上之爭執，應由再抗告人另行
    提起訴訟，以資解決，本件非訟程序不得加以審究，仍應為
    許可強制執行之裁定等語。
二、再抗告意旨略以：本件債權人（即相對人）聲請債務人（即
    再抗告人）等人支付之金額與證物一匯款明細表所載不符，
    其適用法規顯有錯誤，爰提起再抗告，請求廢棄原裁定云云
    。
三、按對於抗告法院之裁定再為抗告，僅得以其適用法規顯有錯
    誤為理由，民國99年1月13日修正之非訟事件法第45條第3項
    定有明文。又所謂適用法規顯有錯誤，係指確定裁判違背法
    規或現存判例解釋者，或抗告法院所為之裁定，就其取捨證
    據自行確定之事實，適用法規所持法律上判斷顯有錯誤而言
    。至抗告法院認定事實錯誤，或就當事人提出之事實或證據
    疏於調查或漏未斟酌，僅生調查證據是否妥適或裁定不備理
    由之問題，均與適用法規顯有錯誤有間（最高法院63年台上
    字第880號、71年台再字第210號、80年台上字第1326號判例
    意旨參照）。復按本票執票人，依票據法第123條規定，聲
    請法院裁定許可對發票人強制執行，係屬非訟事件，此項聲
    請之裁定，及抗告法院之裁定，僅依非訟事件程序，以審查
    強制執行許可與否，並無確定實體上法律關係存否之效力（
    最高法院57年台抗字第76號判例意旨參照）。
四、經查：
    本件相對人於原審所提之系爭2紙本票，已由原法院就系爭
    2紙本票形式上要件是否具備加以審酌，並無任何欠缺。再
    抗告人再抗告意旨以：相對人請求支付之金額與證物一匯款
    明細表所載不符云云，核屬實體爭執及事實認定之問題，應
    由再抗告人另行提起訴訟以資解決，尚非本件非訟程序所得
    審究。再抗告人既未具體指明原裁定有何適用法規顯有錯誤
    情事，原裁定駁回再抗告人之抗告，於法並無違誤。再抗告
    意旨指摘原裁定適用法規顯有錯誤，求予廢棄，為無理由，
    應予駁回。
五、據上論結，本件再抗告為無理由，依非訟事件法第46條，第
    21條第2項、第23條、民事訴訟法第495條之1第2項、第481
    條、第449條第1項、第95條、第78條、第85條第1項前段，
    裁定如主文。
中    華    民    國    99    年    9     月    30    日
                民事第一庭    審判長法  官  吳火川
                                    法  官  陳繼先
                                    法  官  胡景彬
以上正本係照原本作成。
不得再抗告。
                                    書記官  劉建智
中    華    民    國    99    年    10    月    1     日
                                                      Ｖ

司法院資訊處製作；財團法人民間司法改革基金會備份。
